【裁判字號】    94,易,2122
【裁判日期】    950329
【裁判案由】    竊盜等
【裁判全文】
臺灣高雄地方法院刑事判決              94年度易字第2122號
公  訴  人  臺灣高雄地方法院檢察署檢察官
被      告  丁○○
     
            戊○○
上列被告等因竊盜案件，經檢察官提起公訴（94年度偵字第2247
3 號）及移送併案（94年度偵字第27920 號），本院判決如下：
    主  文
丁○○共同連續攜帶兇器、毀壞安全設備竊盜，處有期徒刑壹年
，螺絲起子、鑿子各壹支沒收。
戊○○共同攜帶兇器、毀壞安全設備竊盜，處有期徒刑玖月，螺
絲起子、鑿子各壹支沒收。
    事  實
一、丁○○前因違反槍炮彈藥刀械管制條例案件，經臺灣高等法
    院判處有期徒刑5 年，於民國（下同）94年3 月28日假釋出
    監，仍不知悔改，竟因缺錢花用，即基於為自己不法所有之
    概括犯意，並與戊○○基於共同為自己不法所有之犯意聯絡
    ，先與戊○○謀議進入乙○所有址設高雄縣林園鄉○○村○○路竹坑巷2 號後方無人居住之鐵皮屋行竊鐵材變賣，2 人
    謀議既定，即於94年9 月29日中午12時10 分 許，共同騎乘
    機車至上開鐵皮屋，由丁○○持其所攜帶且係其所有之客觀
    上足以對人生命、身體構成威脅之螺絲起子及鑿子等兇器各
    1 支，於該鐵皮屋後門處，自該後門門縫處，以上開螺絲起
    子及鑿子等物毀壞該後門裡側所裝設之門閂安全設備（該門
    閂係在該後門裡側以一橫鐵桿插入門框所挖洞內之方式鎖住
    該門），繼之由該門進入鐵皮屋內，戊○○則在旁把風接應
    ，丁○○進入屋內下手竊取乙○所有之鐵製吊具2 組，再與
    接應之戊○○共同搬運至屋外，正準備搬上停放之機車，以
    供載運變賣，而於當日中午12時30 許 ，在上址處為巡邏員
    警當場查獲，始知上情，並扣得丁○○所有供竊盜使用之螺
    絲起子及鑿子各1 支。丁○○又承前不法所有意圖之概括犯
    意，及與周黃豐進（另案偵辦）共同竊盜之犯意聯絡，於94
    年11月29日下午1 時40 分 許，在高雄縣林園鄉○○村○○○路35號清龍宮內，由丁○○下手竊取清龍宮內之香爐1 個
    ，周黃豐進則把風接應，得手後，本欲售予舊貨商，因該舊
    貨商不願買受，旋藏置於高雄縣林園鄉○○村○○路竹坑巷
    某地墳墓旁。嗣經清龍宮負責人丙○○發現香爐遭竊，經察
    看監視錄影後報警循線查獲。
二、案經訴由高雄縣政府警察局林園分局報請臺灣高雄地方法院
    檢察署檢察官偵查起訴及移送併案。
    理  由
一、被告丁○○、戊○○已於偵、審中均坦認上情不諱，核與證
    人即被害人乙○於警、偵訊時以及被害人丙○○於警詢中分
    別所指證之情節相符（乙○部分：見警卷第8 ～10頁、偵卷
    第55～56頁，丙○○部分：見警卷第3 頁），並有被告丁○○所有且供竊盜鐵製吊具乙案所用之螺絲起子及鑿子各1 支
    扣案及贓物認領保管單2 紙（乙○部分：見警卷第18頁，丙○○部分：見警卷第8 頁）在卷可稽，從而，本件事證明確
    ，被告等之犯行堪予認定。
二、核被告丁○○、戊○○竊盜鐵製吊具所攜之螺絲起子長約28
    .5 公 分、鑿子長約26公分，均係鐵製、質地堅硬，業經本
    院當庭勘驗屬實（見本院卷第63頁），係客觀上足以對於他
    人之生命、身體構成威脅之兇器，被告2 人攜帶該上開螺絲
    起子及鑿子等兇器破壞門閂之安全設備實施竊盜，均係犯刑
    法第321 條第1 項第3 款之攜帶兇器毀壞安全設備之加重竊
    盜罪。另被告丁○○竊盜香爐之犯行，係犯刑法第320 條第
    1 項之竊盜罪。被告丁○○、戊○○就上開竊盜吊具之犯行
    ，以及被告丁○○與另案偵查之周黃豐進就竊盜香爐之犯行
    ，分別有犯意聯絡及行為分擔，均應論以共同正犯。核被告
    丁○○所為2 竊盜行為，時間緊接，所犯均屬竊盜罪，顯係
    出於概括之犯意為之，為連續犯，爰依刑法第56條之規定以
    一情節較重之攜帶兇器毀壞安全設備之加重竊盜罪論，並加
    重其刑。公訴人雖未就被告丁○○所犯之竊盜香爐罪部分起
    訴，惟查被告所犯該罪，與經起訴之加重竊盜罪部分，係連
    續犯，已如前述，屬裁判上一罪，本院自得併予審酌，附此
    敘明。爰審酌被告丁○○前因違反槍炮彈藥刀械管制條例案
    件，經臺灣高等法院判處有期徒刑5 年，於94年3 月28日假
    釋出監，此有臺灣高等法院被告前案紀錄表可按，則被告丁○○於假釋期間，不知循規蹈矩，又為本案犯行，顯見素行
    非佳，且其等均屬青壯之年，竟不思憑己力賺取資財，反持
    兇器行竊，惡性非輕，並嚴重損及社會治安，而被告丁○○
    連續2 次竊盜，犯罪情節較被告戊○○為重，以及其等2 人
    均犯罪後坦承犯行，態度良好等一切情狀，量處如主文所示
    之刑，以示懲儆。扣案之螺絲起子及鑿子各1 支，係被告丁○○所有，且供被告丁○○、戊○○2 人竊盜所用之物，業
    據其等於審理時供明在卷（見本院卷第51、75頁），且依共
    同正犯應共負全部罪責，是就被告丁○○、戊○○2 人，均
    依刑法第38條第1 項第2 款之規定，併予宣告沒收之。
三、公訴意旨另以：被告丁○○、戊○○2 人為便於行竊，竟基
    於共同毀損他人物品之犯意聯絡，於前揭時、地，毀壞乙○
    所有上開鐵皮屋後門之門閂（該門閂係在該後門裡側以一橫
    鐵桿插入門框所挖洞內之方式鎖住該門），致該門閂不堪使
    用，因認被告2 人涉犯刑法第354 條毀損罪嫌云云。
  （一）按「其毀壞門扇及安全設備之行為，乃係竊盜之加重要
        件行為，自無成立毀損罪之餘地。」最高法院83年度台
        上字第3856號判決可資參照。申言之，毀壞安全設備之
        加重竊盜犯行，其中毀壞安全設備之行為，既屬該加重
        竊盜罪之加重條件，是其罪質自已包含毀損罪在內，而
        無庸另論以毀損罪。
  （二）經查：被告等毀壞上開鐵皮屋後門上之門閂後，進入鐵
        皮屋內行竊，既已構成毀壞門閂安全設備之加重竊盜罪
        ，已如前述，則就其等毀壞門閂之行為，自屬該加重竊
        盜罪之加重條件，揆諸前揭最高法院判決意旨，自無庸
        再另論以毀損罪甚明，此外，復無其他積極之證據足認
        被告2 人有毀損犯行，原應無罪之諭知，惟公訴意旨認
        此毀損部份與前開論罪科刑部分，係牽連犯，具有裁判
        上一罪之關係，爰不另為無罪之諭知。
據上論結，應依刑事訴訟法第299 條第1 項前段，刑法第28 條
、第56條、第321 條第1 項第2 款、第3 款、第38條第1 項第2
款，判決如主文。
本案經檢察官甲○○到庭執行職務。
中    華    民    國    95    年    3     月    29    日
                    刑事第二庭審判長法  官  邱永貴
                                    法  官  陳銘珠
                                    法  官  高思大
右正本證明與原本無異。
如不服本判決，應於判決送達後10日內向本院提出上訴狀，上訴
於台灣高等法院高雄分院（須附繕本）。
中    華    民    國    95    年    3     月    30    日
                                  書記官  蔡語珊
附錄論罪條文：
中華民國刑法第321條：
            犯竊盜罪而有左列情形之一者，處六月以上、五年
            以下有期徒刑：
            一  於夜間侵入住宅或有人居住之建築物、船艦或
                隱匿其內而犯之者。
            二  毀越門扇、牆垣或其他安全設備而犯之者。
            三  攜帶兇器而犯之者。
            四  結夥三人以上而犯之者。
            五  乘火災、水災或其他災害之際而犯之者。
            六  在車站或埠頭而犯之者。
            前項之未遂犯罰之。


司法院資訊處製作；財團法人民間司法改革基金會備份。
